【裁判字號】    89,訴,1302
【裁判日期】    900120
【裁判案由】    公共危險等
【裁判全文】
臺灣臺北地方法院刑事判決                        八十九年度訴字第一三二號
    公  訴  人  臺灣臺北地方法院檢察署檢察官
    被      告  甲○○
右列被告因公共危險案件，經檢察官提起公訴（八十九年度偵字第一五三二八號），
本院判決如左：
    主  文
甲○○，以加害自由之事，恐嚇他人致生危害於安全，處有期徒刑二月；又放火燒燬
他人所有之小貨車壹輛，致生公共危險，處有期徒刑壹年壹月。應執行有期徒刑壹年
貳月，緩刑參年。
    事  實
一、甲○○曾於八十三年間因違反麻醉藥品管理條例案件，經台灣板橋地方法院判處
    有期徒刑五月，於八十四年一月十一日易科罰金執行完畢。其於民國八十九年六
    月二十四日晚上，參加同事丁○○結婚喜宴後，甲○○與辛○○、丁○○、庚○○、潘方勇等人，酒後陪同遲到同事續至台北市○○○路○段三二八號，人類樂
    食餐廳用餐，甲○○因先前與潘方勇在工作上有意見，致彼此言語發生不愉快及
    拉扯，經在場之辛○○、丁○○，勸解阻擋，在場人紛紛離去，辛○○與庚○○
    欲駕駛Ｆ二五九一七號小貨車離開餐廳時，甲○○認其服務之東巨空調工程有限
    公司（以下簡稱東巨公司）（起訴書誤載為東信冷凍空調工程有限公司）之股東
    辛○○在場阻擋，心生不滿，竟對辛○○揚稱：要辛○○小心車子，東巨空調工
    程有限公司不要開了，辛○○將上情告知公司負責人己○○，致辛○○及公司負
    責人己○○心生畏懼。渠等不歡而散，甲○○，自行離開人類樂食餐廳，竟於八
    十九年六月二十五日（即翌日）一時二十六分許，在台北市○○街三之一號東巨
    公司前道路旁，放火燒燬乙○○○○程有限公司（以下簡稱東信公司）所有二Ａ
    - 七Ｏ五Ｏ號自小貨車（該車係於喜宴當日由甲○○駕駛停放在該址），致生公
    共危險，甲○○旋即在台北市○○○路與華陰街口搭乘由丙○○駕駛八Ｌ-一五
    Ｏ號計程車返回其住處，經警循線查獲。
二、案經台北市警察局中山分局報告臺灣臺北地方法院檢察署檢察官偵查起訴。
    理  由
一、訊據被告於警訊及本院審理時均供稱：其在人類樂食餐廳時，酒後被人打，有對
    辛○○稱：要辛○○小心車子，公司不要開了等語；另關於放火燒燬上開自小貨
    車之事實，否認有不法犯行，並辯稱，伊當時有喝酒不清楚云云。
經查：
（一）、被告在人類樂食餐廳，因先前與潘方勇在工作上有意見，致彼此言語發生不
        愉快及拉扯，經在場之辛○○、丁○○，勸解阻擋，在場人紛紛離去，辛○○與庚○○欲離開餐廳時，甲○○認其服務之東巨公司之股東辛○○在場阻
        擋，心生不滿，竟對辛○○揚稱：要辛○○小心車子，公司不要開了，致辛○○、及公司負責人己○○，致心生畏懼之事實，迭據被害人辛○○及己○○，指述在卷，並據證人（即在場人）庚○○，於本院調查時結證在卷；又
        東巨公司、東信公司負責人均為己○○，被告係受僱於東巨公司，是被告斯
        時所言公司不要開，應係指東巨公司不要開了，當可確認，則被告恐嚇危害
        安全之犯行，事證明確，犯行應堪認定。
（二）、被告與辛○○、丁○○、庚○○、潘方勇等人，在人類樂食餐廳不歡而散，
        辛○○與庚○○駕駛Ｆ二五九一七號自小貨車離去時，被告仍在現場之事實
        ，經被告自承在卷；又辛○○與庚○○二人，駕駛Ｆ二五九一七號自小貨車
        ，返回華陰街公司停放（即停放在上開被燒燬小貨車旁），辛○○與庚○○
        ，離開公司時本案被火燒燬之二Ａ七Ｏ五Ｏ號自小貨車，均正常停放在旁，
        並無異狀之事實，業據證人辛○○與庚○○分別於本院調查時，結證屬實在
        卷。又本件被燒燬之二Ａ七Ｏ五Ｏ號自小貨車，係該車之車斗右前側附近為
        起火點，該起火點若無外來火源則無起火之條件，認本次火災係人為之縱火
        ，此有臺北市政府消防局火之災原因調查報告書及照片，在卷可稽，並經證
        人（即鑑定人）楊士傑，結證屬實在卷，是該車應係於辛○○與庚○○，離
        開公司後，被人縱火之事實，當可確定。
（三）、又先於八十九年六月二十五日凌晨零時四十分許，在中山北路華陰街內有一
        男子，上身未穿衣服，手持不明之物，打擊路旁停放車輛，該男子事後搭乘
        八Ｌ一五Ｏ號計程車離開時，華陰街內本案之二Ａ七Ｏ五Ｏ號自小貨車，冒
        煙起火，目擊證人發現立即報案等情，經目擊證人（即當時在附近賣麵之人
        ）戊○○，於警訊及本院調查時，結證屬實在卷；又查於上開時地，上身未
        穿衣服，搭乘八Ｌ一五Ｏ號計程車，返回其台北縣板橋市○○街之人係被告
        ，且該人於車上並告知當日參加同事婚禮，與同事發生打架，所以上身未穿
        衣服，亦有證人（即計程車司機）丙○○，先後於警訊、偵訊及本院調查時
        ，結證明確在卷，核與被告於本院調查時供稱上車時有告知司機，當日於同
        事打架及當日其上身衣服，因打架時被撕破，僅是套在腰部，上身未穿衣服
        相符（見本院八十九年十二月二十二日筆錄），則被告係本案自小貨車之縱
        火者之事實，應堪確定。
（四）、末查自台北市○○○路○段三二八號，人類樂食餐廳，到台北市○○街之東
        信公司，徒步行走時間約三十分鐘，若以車輛代步車行時間約十分鐘，此為
        被告所自陳，復經證人辛○○指述在卷；且當晚被告手持不明之物，行走在
        中山北路與華陰街口，有打擊路旁停放車輛，惟被告僅選擇，伊所駕駛之公
        司車輛予以放火，並未毀損路旁停放其他車輛，且於放火後立即搭乘計程車
        離開，於車上明白說明返家之地址，復又告知司機，當晚參加同事婚禮及與
        同事打架等事實，分別據證人戊○○、丙○○，證述在卷，是被告當日雖有
        飲酒，惟依被告處理事務能力並未減低之各情節，被告於放火當時精神狀態
        與常人無異，則被告所辯，因喝酒不清楚當時之情形，顯係卸責之詞，自不
        可採，本件事證明確，被告放火燒燬自小貨車之犯行，應可認定。
二、核被告所為，係犯刑法第三百零五條之恐嚇危害安全罪。被告一恐嚇行為，同時
    同地恐嚇辛○○小心車子及東巨空調工程有限公司經營自由，係一行為觸犯數罪
    名之想像競合犯，應從一重論以情節較重之加害，東巨空調工程有限公司經營自
    由一罪；至公訴人認被告於上開恐嚇危害犯行時稱要每一個人的車子都要小心，
    認被告此部分亦犯恐嚇危害安全罪，惟查：被告當時係恐嚇辛○○之財產及東巨
    空調工程有限公司，不要開了等語，經在場被害人辛○○及證人庚○○，分別於
    警訊及本院調查時結證在卷，雖公司負責人己○○，於警訊指述上情，惟被告為
    上開恐嚇危害犯行時，在場人係被害人辛○○及證人庚○○，則公司負責人己○○之陳述當不可採，惟此部分犯行與有罪部分，公訴人認有裁判上一罪關係，爰
    不另為無罪諭知，併此敘明。又東信公司所有二Ａ七Ｏ五Ｏ號自小貨車，停放在
    華陰街公眾通行之道路，被告放火燒燬，有生公共危險，核其所為係犯刑法第一
    百七十五條第一項之放火燒燬住宅等以外他人所有之物罪。被告所為上開二罪，
    犯意各別，行為互異，應予分論並罰。爰審酌被告素行、犯罪動機、犯罪之手段
    、當晚因與同事有口角之爭執所受之刺激，又幸即時滅火始未波及鄰車且未釀成
    其他災害，且與被害人成立民事和解，並獲得被害人之諒解等一切情狀，量處如
    主文所示之刑，並定其應執行之刑。又被告曾於八十三年間因違反麻醉藥品管理
    條例案件，經台灣板橋地方法院判處有期徒刑五月，於八十四年一月十一日易科
    罰金執行完畢，五年內未曾受有期徒刑以上刑之宣告，此有臺灣高等法院檢察署
    刑案紀錄簡覆表在卷可稽，本院認被告觸犯本案犯行，經此刑之宣告，當知所警
    惕，應無再犯之虞，本院認為前開對其宣告之刑，以暫不執行為適當，爰併宣告
    如主文所示之緩刑，以啟自新。
本案經檢察官蔡名堯到庭執行職務。
據上論斷，應依刑事訴訟法第二百九十九條第一項前段、刑法第三百零五條、第一百
七十五條第一項、第五十一條第五款、第七十四條第二款、罰金罰鍰提高標準條例第
一條前段，判決如主文。
中      華      民      國      九十      年    一    月      二十     日
                                      臺灣臺北地方法院刑事第八庭
                                                法  官  王  淑  滿
右正本證明與原本無異。
如不服本判決，應於判決送達後十日內，向本院提出上訴狀。
                                                書記官  林玲  華
中      華      民      國      九十      年    一    月      二十     日
附錄本案論罪科刑法條全文
刑法第一百七十五條第一項、第三百零五條。
刑法第一百七十五條
放火燒燬前二條以外之他人所有物，至生公共危險者，處一年以上七年以下有期徒刑
。
放火燒燬前二條以外之自己所有物，至生公共危險者，處三年以下有期徒刑。
失火燒燬前二條以外之物，致生公共危險者，處拘役或三百元以下罰金。
刑法第三百零五條
以加害生命、身體、自由、名譽、財產之事，恐嚇他人致生危害於安全者，處二年以
下有期徒刑、拘役或三百元以下罰金。


司法院資訊處製作；財團法人民間司法改革基金會備份。
